# 多次交易分步实现企业合并与一揽子交易的区别

提问人：赵暖暖 时间：2015-05-29 11:59:03
请教大家，多次交易分步实现企业合并与一揽子交易的区别，两者在协议安排，交易实质上有什么区别吗？不是会计处理的问题

回答人：chenyiwei
准则规定如楼上网友所述。 在实际操作中，很重要的一个区别是交易参与者的意图是否在各个步骤之间发生过改变。如果原先最初进行第一步交易时，交易的意图为A，后来由于内外部情况变化导致意图变为B，并且修改交易条件或补充后续交易，从而最终实现目标B，则不能称为一揽子交易。如果始终以实现目标A为目的，从一开始就对各步骤进行了系统的筹划，各步骤之间互相关联，互为前提和条件，旨在实现同一个目标的，则属于一揽子交易。

提问人：a8730760 时间：2016-04-26 18:41:36
陈版：A公司与B公司达成一致协议，A收购B100%,分两次，第一次收购30%，第二次收购70%（可以是买方指定的同一控制下的第三方）。30%已经按原计划顺利收购。C公司和A公司为同一控制人，C公司根据A公司的指定收购了60%并签订了补充协议，之后A公司收购了C的60%以及剩余的10%。最终A公司收购了B的100%股权。 请问：这个是否属于一揽子交易。 如果是一揽子交易的话，A公司是不是应该在达到100%控制时，计算商誉。

回答人：chenyiwei
考虑几点： 1 、在第一次收购交易发生时，是否可以确定第二次必然会发生； 2 、两次交易的作价有无显著差异； 3 、站在A的角度，如果仅收购 30 ％股权，对其有无实际意义； 4 、两次收购之间B的治理结构和决策机制。

提问人：呼叫帮助 时间：2018-01-13 22:43:33
如果在同一天，甲公司先从丙公司取得80%的乙公司的股权，再从丁公司取得乙公司20%的股权，甲乙丙丁在之前无关联关系，那么是确认80%股权的商誉还是100%股权的商誉呢?

回答人：chenyiwei
要看这两步交易是否为一揽子交易，请对照合并报表准则第五十一条规定判断。